【裁判字號】    98,上訴,966
【裁判日期】    981215
【裁判案由】    違反毒品危害防制條例
【裁判全文】
臺灣高等法院高雄分院刑事判決         98年度上訴字第935號
上  訴  人  臺灣高雄地方法院檢察署檢察官
上  訴  人
即  被  告      甲○○
選任辯護人      吳建勛    律師
                梁宗憲    律師
                陶德斌    律師
上  訴  人
即  被  告      黃薰
選任辯護人      余景登    律師
上  訴  人
即  被  告      楊筌傑
指定辯護人      本院公設辯護人  孫妙岑
上列上訴人因被告違反毒品危害防制條例案件，不服臺灣高雄地
方法院96年度訴字第4587號中華民國98年6 月3 日第一審判決（
起訴案號：臺灣高雄地方法院檢察署96年度毒偵字第4538號、96
年度偵字第12744 、14949 號，及追加起訴案號：97年度偵字第
6820號），提起上訴，本院判決如下：
    主  文
原判決關於甲○○、黃薰販賣第一級毒品海洛因有罪部分及其
等定應執行刑部分，均撤銷。
甲○○犯如附表一所示之柒罪，各處如附表一所示之刑。應執行
有期徒刑貳拾貳年。扣案之第一級毒品海洛因貳拾包（其中壹包
淨重參點壹柒公克、純質淨重約零點零貳公克；另拾玖包合計淨
重陸點參壹公克、純質淨重壹點柒壹公克）沒收銷燬之。扣案之
分裝勺參支、夾鏈袋貳批、銀色OKWAP 牌行動電話壹支（門號0
000000000號，含SIM 卡）、藍色G-PLUS牌行動電話壹
支（門號0000000000號，含SIM 卡），均沒收。未扣
案之販賣第一級毒品所得新台幣肆仟伍佰元沒收，如全部或一部
不能沒收時，以其財產抵償之；未扣案之與黃薰共同販賣第一
級毒品所得新台幣貳仟伍佰元連帶沒收，如全部或一部不能沒收
時，以其與黃薰之財產連帶抵償之。
黃薰犯如附表二所示之貳罪，各處如附表二所示之刑。應執行
有期徒刑拾陸年。扣案之第一級毒品海洛因貳拾包（其中壹包淨
重參點壹柒公克、純質淨重約零點零貳公克；另拾玖包合計淨重
陸點參壹公克、純質淨重壹點柒壹公克）沒收銷燬之。扣案之分
裝勺參支、夾鏈袋貳批、銀色OKWAP 牌行動電話壹支（門號00
00000000號，含SIM 卡）、藍色G-PLUS牌行動電話壹支
（門號0000000000號，含SIM 卡），均沒收。未扣案
之與甲○○共同販賣第一級毒品所得新台幣貳仟伍佰元連帶沒收
，如全部或一部不能沒收時，以其與甲○○之財產連帶抵償之。
其他上訴駁回。
    事  實
一、甲○○、黃薰為男女朋友關係，均明知海洛因為毒品危害
    防制條例第2 條第2 項第1 款所列管之第一級毒品，非經許
    可不得販賣、轉讓。詎其等2 人竟意圖牟利，基於販賣第一
    級毒品海洛因之犯意聯絡，先由甲○○，向不詳者販入海洛
    因後，再於下列時地，由甲○○單獨或與黃薰共同為販賣
    第一級毒品海洛因行為：
（一）於民國（以下同）96年3 月30日8 時12分許，由甲○○以
      持用之0000000000號電話撥打梁勝利所使用之0000000000
      號電話聯繫，洽妥出售海洛因之數量與交易地點後，旋在
      高雄梓官鄉直田超商旁，出售價值新台幣（以下同）1 千
      元之海洛因予梁勝利並收取價金。
（二）於96年4 月10日6 時24分許，由程雅慧以0000000000號電
      話撥打甲○○前開0000000000號電話聯繫，與甲○○洽妥
      購買海洛因之數量及交易地點後，旋由甲○○在高雄縣鳳
      山市鳳山火車站，出售價值2 千元之海洛因予程雅慧並收
      取價金。
（三）於96年4 月12日14時49分許，由乙○○以00-0000000號市
      內電話撥打甲○○前開0000000000號電話聯繫，與甲○○
      洽妥購買海洛因之數量及交易地點後，旋由甲○○在不詳
      地點出售價值5百 元之海洛因予乙○○並收取價金。
（四）乙○○復於96年4 月15日8 時14分許，以上揭市內電話撥
      打甲○○前開0000000000號電話，因甲○○尚在睡覺，乃
      由黃薰代為接聽，並基於共同犯意在電話中洽妥出售價
      值5 百元之海洛因予乙○○，再由甲○○出面，前往黃
      薰與乙○○約定之高雄縣梓官鄉蚵仔寮漁港附近某加油站
      ，交付海洛因予乙○○並收取價金。
（五）於96年4 月20日9 時14分許，由A1（真實姓名年籍均詳卷
      ）以00-0000000號市內電話撥打甲○○持用之0000000000
      號電話聯繫，與甲○○洽妥購買海洛因之數量及交易地點
      後，旋由甲○○在某不詳加油站出售價值5 百元之海洛因
      予A1並收取價金。
（六）於96年4 月25日16時9 分許，由程雅慧以00-0000000號市
      內電話撥打甲○○持用之0000000000號電話聯繫，先由甲
      ○○與程雅慧洽妥出售價值2 千元之海洛因予程雅慧後，
      再由具共同犯意之黃薰持往約定之不詳地點，交付海洛
      因予程雅慧並收取價金。
（七）A1再於96年4 月26日7 時58分許，以前述00-0000000號市
      內電話撥打甲○○持用之0000000000號電話聯繫，與甲○
      ○洽妥購買海洛因之數量及交易地點後，旋由甲○○在高
      雄縣梓官鄉「博愛幼稚園」，出售價值500 元之海洛因予
      A1並收取價金。
二、楊筌傑前於90年間因施用毒品案件，經台灣高雄地方法院以
    90年度毒聲字第2275號裁定送觀察、勒戒後，認有繼續施用
    毒品之傾向，由台灣高雄地方法院以90年度毒聲字第3464號
    裁定令入戒治處所施以強制戒治，又經本院以90年度毒聲字
    第6299號裁定停止戒治，所餘戒治期間付保護管束，並於92
    年1 月10日保護管束期滿，強制戒治執行完畢，由臺灣高雄
    地方法院檢察署檢察官以92年度戒毒偵字第119 號為不起訴
    處分確定。另於90年間，因竊盜案件，經臺灣屏東地方法院
    以90年度易字第779 號判處有期徒刑8 月，嗣於91年10月24
    日撤回上訴而確定，並於92年9 月26日縮短刑期執行完畢。
    詎楊筌傑仍不知悔改，竟於強制戒治執行完畢後5 年內，復
    基於施用第一級毒品海洛因之犯意，於96年4 月27日19時許
    ，在其位於高雄市前鎮區○○○路219 巷17弄26號住處，以
    針筒注射方式，施用第一級毒品海洛因1 次。
三、嗣經警方於96年4 月27日23時許，持台灣高雄地方法院法官
    核發之搜索票對楊荃傑位於高雄市前鎮區○○○路219 巷17
    弄26號、黃薰位於高雄縣鳳山市○○街96巷10號2 樓之住
    處，及黃薰名下所有，交由甲○○使用之車號XB-5672 號
    自用小客車執行搜索，而在車號XB-5672 號自用小客車左側
    車門夾板內扣得甲○○所有之第一級毒品海洛因20包（其中
    1 包淨重3.17公克，純質淨重約0.02公克；另19包合計淨重
    6.31公克、純質淨重1.71公克）、不明粉末1 包（未含法定
    毒品成分）、夾鏈袋1 批、分裝勺3 支、銀色OKWAP 牌行動
    電話1 支（門號0000000000號，含SIM 卡）、藍色G-PLUS牌
    行動電話1 支（門號0000000000號，含SIM 卡）、銀色G-PL
    US牌行動電話1 支（門號0000000000號，含SIM 卡）、銀色
    SANYO 牌行動電話1 支（不含SIM 卡）、黑色NOKIA 牌行動
    電話1 支（不含SIM 卡），及黃薰所有之現金2 萬元、記
    事本1 本等物，並在黃薰身上扣得其所有之Panasonic 牌
    行動電話1 支（門號0000000000號，含SIM 卡）；於楊荃傑
    前開住處內扣得不明粉末11包（未含法定毒品成分）、不明
    粉末2 罐（不含法定毒品成分）、第二級毒品甲基安非他命
    2 包（驗前淨重：1.423 公克、0.096 公克；驗後淨重：
    1.421 公克、0.094 公克）、非管制藥品普卡因2 包（驗前
    淨重：10.313公克、13.685公克；驗後淨重：10.31 公克、
    13.682公克）、夾鏈袋1 批、殘渣袋1 批、注射針筒24支、
    分裝器10支等物。
四、案經內政部警政署保安警察大隊第三總隊第二大隊移送臺灣
    高雄地方法院檢察署檢察官偵查起訴及追加起訴。
    理  由
壹、證據能力部分：
一、被告以外之人於審判外之言詞或書面陳述，除法律有規定者
    外，不得作為證據，刑事訴訟法第159 條第1 項定有明文，
    此即學理上所稱之「傳聞證據排除法則」，而依上開法律規
    定，傳聞證據原則上固無證據能力，但如法律別有規定者，
    即例外認有證據能力。被告甲○○及其辯護人除主張證人楊
    志文、劉有居、林耀文、林淑惠、梁勝利、程雅慧、乙○○
    等人之警詢及偵查中陳述，證人即共同被告楊荃傑之97 年5
    月2 日警詢陳述為審判外陳述；被告黃薰與其辯護人除主
    張證人楊志文、林耀文、林淑惠、梁勝利、程雅慧、乙○○
    之警詢陳述為審判外陳述，偵查中陳述基於毒樹果實原則；
    被告楊荃傑及其辯護人除主張證人楊志文、劉有居、林耀文
    、林淑惠、梁勝利、乙○○之警詢陳述為審判外陳述，偵查
    中陳述基於毒樹果實原則，無證據能力外，對於其餘證據之
    證據能力均不爭執，其餘證據自有証据能力。
二、按被告以外之人於檢察事務官、司法警察官或司法警察調查
    中所為之陳述，與審判中不符時，其先前之陳述具有較可信
    之特別情況，且為證明犯罪事實存否所必要者，得為證據，
    刑事訴訟法第159 條之2 定有明文。所稱「具有可信之特別
    情況」係屬於證據能力之要件，法院應比較其前後陳述時之
    外在環境及情況，以判斷何者較為可信，例如：陳述時有無
    其他訴訟關係人在場，陳述時之心理狀況、有無受到強暴、
    脅迫、詐欺、利誘等外力之干擾各情。證人林耀文、林淑惠
    、乙○○、梁勝利、程雅慧均係在接獲警方送達檢察官核發
    之傳票後，自願到場接受警方詢問，證人林淑惠應詢時，並
    有母親康坤鈴陪同在場【此見96年度偵字第12744 號卷（下
    稱偵一卷）第47頁】；證人劉有居、楊荃傑則因另案在臺灣
    高雄第二監獄執行徒刑，由警方人員先後前往該處在監所管
    理員陪同在場之情況下，詢問劉有居、楊荃傑並製作筆錄；
    證人楊志文則由其母楊李秀珠代為收受警方送達之傳票後，
    經由其母通知，主動與員警約定時間而自願到場接受警方詢
    問（見偵一卷第58頁背面、第64頁），且前開8 名證人之警
    詢筆錄，並由各該受詢問之證人親閱筆錄記載內容核對無誤
    之後，在筆錄第一頁、最末頁受詢問人欄位簽名並按捺指印
    ，及在各頁騎縫處按捺指印確認等節，有證人楊志文、劉有
    居、林耀文、林淑惠、梁勝利、乙○○、程雅慧、楊荃傑（
    97年5 月2 日警詢）之警詢筆錄在卷可查【參見偵一卷第20
    頁至24頁（林耀文）、第47至51頁（林淑惠）、第58頁正面
    至60頁背面（楊志文）、第131 至136 頁（楊荃傑）、第14
    1 頁正面至第143 頁正面（乙○○）、第156 頁正面至第15
    8 頁正面（梁勝利）、第175 頁正面至第177 頁正面（程雅
    慧）；96年度偵字第14949 號卷（下稱偵二卷）頁第5 至9
    頁（劉有居）】。故前開8 名證人之警詢陳述，當係在無外
    力干擾、影響其主觀意願情況下，出於自由意志而為。復參
    以證人乙○○於96年5 月24日偵查中作證時，曾陳稱：願意
    作證，但希望不要曝光，因為被告甲○○還在交保中，怕會
    被找麻煩；希望身分可以保密，當秘密證人等語（見偵一卷
    第148 頁）；對於96年5 月2 日之警詢陳述，證人即共同被
    告楊荃傑於原審先稱：筆錄記載內容與其於警詢之實際陳述
    內容不符云云，惟經原審指派法官助理會同證人即共同被告
    楊荃傑及其辯護人勘驗該次警詢錄音帶結果，警詢中雖有警
    員以楊荃傑家裡尚有小孩、老母，甲○○對楊荃傑不好等語
    勸誘楊荃傑之情未經記載為筆錄內容，但除此以外，對照錄
    音帶呈現之詢答內容與筆錄記載之詢答內容並無太大差異此
    情，有證物勘驗報告1 份在卷可憑（見原審卷一第101 至10
    2 頁），而員警所為前開勸誘，乃屬詢問技巧之合理運用，
    不致使證人即共同被告楊荃傑主觀上自主意願受到不當之壓
    抑、影響。證人即共同被告楊荃傑其後雖復又推稱：該次警
    詢因為藥癮發作，不知道自己在講什麼云云，但觀諸前開勘
    驗報告及警詢筆錄內容可知，證人楊荃傑於該次警詢過程，
    曾多次陳稱，係欠甲○○人情，之前才會承認僅有自己販毒
    ，想要自己扛下來等語，並有對其另案判決確定之施用毒品
    案所定之應執行刑提出疑義，請員警代為向檢察官反應，請
    檢察官查明等語之情，足見證人楊荃傑於該次警詢中神智清
    明，理解及思考能力均與常人無異，所述藥癮發作、神智不
    清之情，顯為推諉之詞。參以楊荃傑於96年7 月9 日偵查中
    再度反口改稱，96年4 月27日警方於車號XB-5672 號自用小
    客車上查獲之毒品為伊所有等語後，經檢察官提示前揭96年
    5 月2 日警詢筆錄，質稱：為何於該次警詢時稱是被告甲○
    ○所有時，竟然沈默不答，無法提出合理解釋，事後刻意迴
    護被告甲○○之情可謂昭然若揭（見偵一卷第91頁）；證人
    劉有居雖曾於96年9 月4 日偵查中指稱：所以會於96年5 月
    18日警詢指證曾向被告甲○○買過毒品，是因為警察說要借
    提伊出去，感到害怕才那要說云云（見偵二卷第28頁），但
    監所受刑人經借提外出，無論是以被告身分應訊，抑或單純
    作證，於訊問完畢解還監所時，依照程序，監所人員均會對
    該借提外出之受刑人身體進行檢查，受刑人身體如有任何不
    適，亦需於接受檢查時陳明，且執行檢查之人亦會進行必要
    處理之情，亦據證人劉有居於原審審理中陳明在卷（見原審
    卷一第241 至242 頁），故證人劉有居所述員警以如不配合
    將借提伊出監等語相脅，致其因而心生畏懼，而於警詢為不
    實陳述云云，係屬無稽之談。又就證人楊荃傑、楊志文、劉
    有居、林耀文、林淑惠、梁勝利、程雅慧、乙○○等8 人警
    詢陳述與法院審理中所為內容不一致之處，審酌其等8 人於
    警詢中無受不當外力干擾；未有如於法院審理中，因面對被
    告而承受擔心日後遭受報復之心理壓力；復因當時與被告隔
    離訊問，因未直接面對被告之質疑，心理壓力較小，較為平
    穩篤定而無顧忌，且較無虛捏其詞之時間，較有可能據實陳
    述，應認具有較可信之特別情況，且其等證詞為證明犯罪事
    實存否所必要，依上揭規定，故認證人楊荃傑、楊志文、劉
    有居、林耀文、林淑惠、梁勝利、程雅慧、乙○○前揭於警
    詢中之證言均具有證據能力。
三、又被告以外之人於偵查中向檢察官所為之陳述，除顯有不可
    信之情況者外，得為證據，復為同法第159 條之1 第2 項所
    明定。經查：被告黃薰、楊荃傑之辯護人雖以證人楊志文
    、劉有居、林耀文、林淑惠、梁勝利、程雅慧、乙○○等7
    人在偵查中所為陳述，因證人劉有居偵查中曾經陳稱，警詢
    時遭受詢問員警以如不配合指證被告，就要將其借提出去等
    語加以威脅此情，足認證人劉有居警詢所述欠缺任意性，其
    於偵查中所述基於毒樹果實原則，亦欠缺任意性；而證人劉
    有居以外之楊志文、林耀文、林淑惠、梁勝利、程雅慧、乙
    ○○等6 人之警詢筆錄，既然與證人劉有居警詢筆錄均係出
    自同一單位所製作，當均認為欠缺任意性，其等6 人於偵查
    中所述，自亦有毒樹果實原則之適用，而不具證據能力云云
    ，認為具有顯不可信之情況。但證人劉有居指稱因為警方以
    如不配合將借提出去等語威脅，出自不得以而配合指證被告
    甲○○云云，乃屬無稽，不可採信，已如前述。除此以外，
    被告黃薰、楊荃傑之辯護人又迄未能具體指出，上開7 名
    證人於偵查中所為證述，係出自本件實施刑事訴訟之公務員
    所為何等違法取證行為而衍生。準此，依上述條文規定，上
    開7 名證人於偵查中所為證述，既均已依法具結，自應認有
    證據能力。
四、再按，被告以外之人於審判外之陳述，雖不符第159 條之1
    至之4 之規定，而經當事人於審判程序同意作為證據，法院
    審酌該言詞陳述或書面陳述作成時之情況，認為適當者，亦
    得為證據，刑事訴訟法第159 條之5 第1 項亦有明文，是除
    前開所述者外，本判決所引用之其他證據屬於被告甲○○、
    黃薰、楊荃傑以外之人於審判外之言詞、書面陳述者，均
    經審判長於調查證據程序逐一提示、告以要旨後，檢察官、
    被告甲○○、黃薰、楊荃傑及其等3 人之辯護人均知其情
    ，而未在言詞辯論終結前爭執其證據能力，審酌各該證據作
    成之情況，認以之為證據均無不當，依前開說明，均得作為
    證據。
貳、實體部分：
甲、有罪部分：
一、被告甲○○固承認有持用0000000000號、0000000000號電話
    ，但與被告黃薰均矢口否認販賣毒品海洛因，被告甲○○
    辯稱：沒有販賣毒品，只有經營俗稱「日仔會」之重利放款
    業務，通訊監察譯文所顯示者是其與借款人間有借錢、還錢
    、支付利息的對話內容云云；被告黃薰辯稱：沒有販賣毒
    品，只有協助甲○○收取放款的利息云云。惟查：
（一）內政部警政署保安警察大隊第三總隊第二大隊於96年4 月
      27日，持台灣高雄地方法院法官核發之搜索票，依法搜索
      被告黃薰名下所有，交由其男友即被告甲○○使用之車
      號XB-5672 號自用小客車，及被告楊荃傑位在高雄市前鎮
      區○○○路219 巷17弄26號住處結果，在前開自用小客車
      左側車門夾板內查獲第一級毒品海洛因20包（其中1 包淨
      重3.17公克，純質淨重約0.02公克；另19包合計淨重6.31
      公克、純質淨重1.71公克）、未含法定毒品成分之不明粉
      末1 包、夾鏈袋1 批、分裝勺3 支、銀色OKWAP 牌行動電
      話1 支（門號0000000000號，含SIM 卡）、藍色G-PLUS牌
      行動電話1 支（門號0000000000號，含SIM 卡）、銀色G-
      PLUS牌行動電話1 支（門號0000000000號，含SIM 卡）、
      銀色SANYO 牌行動電話1 支（不含SIM 卡）、黑色NOKIA
      牌行動電話1 支（不含SIM 卡），及現金2 萬元、記事本
      1 本等物，並在黃薰身上扣得粉紅色Panasonic 牌行動
      電話1 支（門號0000000000號，含SIM 卡）等物；在上開
      被告楊荃傑住處內則查獲第二級毒品甲基安非他命2 包（
      驗前淨重：1.423 公克、0.096 公克；驗後淨重：1.421
      公克、0.094 公克）、非管制藥品普卡因2 包（驗前淨重
      ：10.313公克、13.685公克；驗後淨重：1031公克、13.6
      82公克）、未含法定毒品成分之不明粉末11包、未含法定
      毒品成分之不明粉末2 罐、夾鏈袋1 批、殘渣袋1 批、分
      裝器10支、注射針筒24支等物等情，為被告甲○○、黃
      薰所不爭執，並有台灣高雄地方法院96年度聲搜字第906
      號搜索票、本件查獲單位之搜索扣押筆錄及扣押物品目錄
      表、扣案物相片3 張（見警一卷第31至49頁、84至85頁）
      ，以及法務部調查局96年6 月10日調科壹字第0962305008
      0 號、第00000000000 號鑑定書（參見偵一卷第68至69頁
      ）；及高雄醫學大學附設中和紀念醫院0000-000號、338
      號、339 號、340 號檢驗報告等件（見原審卷一第167 至
      170 頁）在卷可稽，此部分之事實堪以認定。
（二）被告甲○○於警詢雖辯稱：前開在車上被查獲之海洛因毒
      品及分裝勺、夾鏈袋等物均非我所有，因楊荃傑於96年4
      月27日搜索當天上午曾向我借用該部汽車，東西可能是楊
      荃傑的云云。惟就前開車上扣得之海洛因、不明粉末、夾
      鏈袋、分裝勺等物，及在被告楊荃傑上開住處所扣得夾鏈
      袋之歸屬，已據證人即共同被告楊荃傑於96年5 月2 日警
      詢陳稱：警方於我位於高雄市前鎮區○○○路219 巷17弄
      26號住處內所查獲之毒品，及在車號XB-5672 號車上所查
      獲之毒品，全部都是甲○○所有，甲○○會把毒品放在前
      開住宅，是因為該處所是黃薰父親所有，甲○○及黃
      薰因為我沒有地方住，才將該處借給我居住，而甲○○為
      方便別人購買毒品，會至該處將毒品分裝成1 小包、1 小
      包，每小包賣500 元，然後要求我試用毒品純度，毒品分
      裝好後，甲○○除留1 、2 支海洛因（指1 、2 小包海洛
      因，亦詳後述）予我施用外，其他的都會自己帶出去，從
      開始分裝到本件被查獲時，甲○○在前開處所分裝海洛因
      已經2 個多月，約1 至2 天分裝1 次，1 次分裝1 錢數量
      的海洛因等語在卷。復據被告甲○○於原審審理中自承：
      車號XB-5672 號車上扣得之夾鏈袋全部都是我所有等語（
      見原審卷二第255 至256 頁）；又原審當庭勘驗員警於上
      開汽車及前開住宅所分別扣得之夾鏈袋結果，前開住宅內
      扣得之外包裝「00＃」夾鏈袋，其上貼有「二聖小北百貨
      8 ＄10」之貼紙；上開汽車內扣得之外包裝「00＃」夾鏈
      袋，其上亦貼有「二聖小北百貨8 ＄10」貼紙（見原審卷
      二第257 頁），足認二者均買自同一賣場此節，前述於車
      號XB-5672 號車上扣得之海洛因、夾鏈袋、分裝勺，及於
      被告楊荃傑上開住處扣得之夾鏈袋等物，均係被告甲○○
      所有，應可以認定。
（三）雖被告楊荃傑除前開96年5 月2 日警詢外，自警詢開始，
      均始終附和陳稱：車上查獲之毒品為我所藏放云云，惟被
      告楊荃傑就自稱藏放於車號XB-5672 號自用小客車上之物
      品內容、來源、數量及包裝狀態，於96年4 月28日警詢係
      稱：我將於96年4 月27日7 時許，以2 萬2000元代價向綽
      號「阿坤」之人購得之1 錢重（約3.75公克）海洛因1 包
      放在車號XB-5672 號自用小客車車門邊等語（見警一卷第
      第21至22頁）；於原審98年4 月28日審理中卻陳稱：我於
      96 年4月27日10時許，在赤崁蚵仔寮附近學校後面的海邊
      ，以2 萬2000元之價格向綽號「阿猴」購得以1 個大夾鏈
      袋包裝的海洛因，在購買時關於海洛因的數量，是向「阿
      猴」說要買1 錢，我於購入海洛因後，旋即去赤崁的菜市
      場買夾鏈袋，再回到買海洛因的海邊，將其中的五分之一
      海洛因摻入3 倍份量的糖，分裝成小包裝，數量約25包至
      28 包 之間，在本件查獲之前已經施用掉2 包，分裝剩下
      的另五分之四海洛因，則仍放在原來的大夾鏈袋裡面，用
      來分裝的糖是本來就帶過去的，分裝剩下的糖、海洛因連
      同已分裝好的海洛因，我全部都藏放在車號XB-5672 號自
      用小客車駕駛座旁車門之夾板內等語（見原審卷二第227
      至228 頁、第232 至235 頁、第238 至240 頁），不但二
      次陳述內容均與前述遭查獲物品之實際狀態顯有出入，甚
      至連購入海洛因之經過情節，亦不相吻合，於原審審理中
      為求所陳購入海洛因數量與實際於車上遭查獲之數量能夠
      一致，甚至將原本相當於3.75公克重之1 錢說成37.5公克
      重，更屬謬誤。且員警於被告楊荃傑上揭住處查獲之疑似
      毒品之物，經送檢驗結果，除其中2 包為第二級毒品甲基
      安非他命外，另2 包為非屬管制藥品之普卡因，其餘不明
      粉末11包、2 罐，均未經檢出法定毒品成分，也有前揭高
      雄醫學大學附設中和紀念醫院之檢驗報告可按。惟被告楊
      荃傑不但於96年5 月2 日警詢時將之誤認為毒品，並陳明
      係屬被告甲○○為販賣之便而於該處分裝之海洛因，於上
      述原審審理中作證，亦曾陳稱：本件前開住宅查獲之物為
      我1 次買入供己施用之海洛因，並為控制每日施用數量，
      乃親自動手分裝等語。綜上各情，均足以認定，本件於前
      揭汽車、住宅內扣得之物品，均非被告楊荃傑所有。而被
      告楊荃傑於原審審理中，除上揭車上扣得之手機、夾鏈袋
      、記事本、現金等，當庭分據被告甲○○、黃薰自承為
      其等所有之物外，自承其餘之全部扣案物均為其等所有等
      語，均係事後附從被告甲○○而故為迴護之詞，均不能採
      信。
（四）又被告甲○○有在事實欄第一項(一)所列時地、數量、價格
      ，販賣第一級海洛因予梁勝利之事實，已據證人梁勝利於
      96年5 月24日警詢指認被告甲○○無誤後（見偵一卷第15
      9 頁指認相片），梁勝利陳稱：有以針筒注射方式施用海
      洛因毒品的習性，持用0000000000號電話已經好幾年，因
      向甲○○購買毒品而認識他，據警方告知監聽我於96年3
      月30日8 時12分，我以0000000000號電話撥打甲○○持用
      之0000000000號電話之通話內容，其中甲○○所說「你要
      還多少」、我回答「1000」，「1000」是代表要向甲○○
      購買1000元海洛因，另其後甲○○所說「直田」，則代表
      甲○○與我約在高雄縣梓官鄉直田超商旁交易海洛因，是
      用現金交易等語；梁勝利同日於偵查中結證稱：有向甲○
      ○買海洛因，都是以持用之0000000000號電話打甲○○之
      0000000000號電話與之聯絡，每次都買1000元，電話中「
      直田」是指到梓官鄉的直田超商交易，向甲○○買海洛因
      的術語是還多少錢，就是買多少錢的意思等語在卷（見偵
      一卷第156 至158 頁、第163 至166 頁）。所述內容核與
      手機譯文卷第50頁所示之0000000000號電話與0000000000
      號電話於96年3 月30日8 時12分之通訊監察譯文內容相符
      ，可以採信。雖證人梁勝利於97年5 月20日原審審理中，
      改口證稱：警詢陳述內容，關於買賣海洛因的部分不是事
      實，會那樣陳述是因為警察很兇，事實上是要還甲○○利
      息錢，手機譯文卷第50頁所示之通話內容確實是我與甲○
      ○的對話，在通話中說1 千，1 千指的是要還甲○○錢，
      因為我還欠甲○○2 萬元，在偵查中向檢察官指證甲○○
      賣海洛因予我，是因為藥癮發作，要趕著回家云云，但經
      原審詢問向被告甲○○借錢還款詳情，竟陳稱：欠甲○○
      2 萬元是日仔會沒錯，日仔會就是借錢要還利息，借錢的
      日仔會每10天要還1 次錢，1 次要還1 千元、5 百元都可
      以，欠2 萬元1 次還1 千元要還20次，再加上利息1 千元
      ，一共要還21次等語（見原審卷一第189 至194 頁）。依
      其陳述還款付息方式，被告甲○○借款2 萬元予梁勝利，
      自放款起至本利完全清償需歷時約7 個月，所得利息竟僅
      1000元，月息不及1 分，非但與被告甲○○所辯，因經營
      日仔會涉及重利犯罪，才會在通話中使用類如「1 會」、
      「1 支」等暗語不符，亦與實務運作上，「日仔會」所以
      叫「日仔會」，係因為借款人必須按日支付利息之交易常
      情迥異，顯係事後附和被告甲○○「日仔會」抗辯而為虛
      偽之陳述，不得採為有利被告甲○○之認定。
（五）被告甲○○有於前開事實欄第一項(二)所述時地、數量、價
      格，販賣第一級毒品海洛因予程雅慧；及於該項(六)所列時
      地、數量、價格，與被告黃薰共同販賣第一級毒品予程
      雅慧之事實，亦據證人程雅慧於96年5 月24日警詢指認被
      告甲○○、黃薰後（見偵一卷第178 至179 頁指認相片
      ），程雅慧證稱：認識甲○○及黃薰，係經朋友介紹向
      其等2人 購買海洛因而認識，係以撥打手機聯絡甲○○的
      方式購買毒品，每次都買2000元的海洛因，用現金交易，
      於96 年4月10日6 時24分以持用之0000000000號電話撥打
      甲○○之0000000000號電話，我於通話內容中說「要拿20
      00還你」是代表要向甲○○買2000元的海洛因，同年月25
      日16時9 分，以00-0000000號室內電話撥打甲○○前開行
      動電話，通話內容中甲○○問我說「一樣2 」代表問我是
      不是一樣要買2000元的海洛因，甲○○後來說要叫他老婆
      過去，就是甲○○要叫其女友黃薰拿海洛因來與我交易
      等語（見偵一卷第175 至177 頁）。程雅慧又於同日偵查
      中具結證稱：甲○○與黃薰是男女朋友關係，我是打電
      話向甲○○買毒品，黃薰有幫甲○○拿毒品過來予我，
      也有幫忙收錢，96年4 月10日以0000000000號電話打給甲
      ○○，說「拿2000還你」是要向甲○○買2000元海洛因，
      96年4 月25日14時9 分以家用電話00-0000000號打至甲○
      ○手機，電話中甲○○問「一樣2 」是指一樣2000元的海
      洛因，該次甲○○叫女朋友黃薰拿海洛因過來交付，買
      海洛因的錢就直接交給黃薰等語（偵一卷第167 至170
      頁）。亦核與手機譯文卷第58頁、第59頁所示之00000000
      00號電話與0000000000號電話於96年4 月10日6 時24分，
      及手機譯文卷第75頁所示之00-0000000號電話與00000000
      00號電話於96年4 月25日16時9 分之通訊監察譯文內容相
      符，亦可以信為有據。證人程雅慧於97年8 月6 日原審審
      理中雖改稱：會在警詢、偵查中指證向甲○○、黃薰購
      買海洛因的緣由，警詢是因為藥癮發作，偵查中是因為伊
      是證人還要被驗尿，怕被收押，要趕快回去，其實於96年
      4 月10日6 時24分與甲○○通話內容中所說的「2000」是
      指要向甲○○借2000元，同年月25日16時9 分與甲○○通
      話內容中，甲○○講「我叫我老婆過去」老婆是指黃薰
      ，是指黃薰會送錢過來，每次都是在藥癮發作時向甲○
      ○借錢，所以很急也很需要，如果甲○○不接我的電話，
      就會因找不到甲○○而缺錢，有在施用毒品的人，毒癮發
      作的時候借錢很難借云云（見原審卷二第21至28頁）。其
      所述明知自己身分為證人，還因擔心被收押而妄為指證被
      告甲○○、黃薰販賣第一級海洛因重罪等語，已顯然與
      情理違背。且依證人程雅慧於原審審理中所述，其於短短
      3 、4 個月間即向被告甲○○借款達10幾20次，每次都借
      2000元，當天還錢就要付利息200 元至500 元，最遲約3
      、4 天就會還錢等情。如證人程雅慧所述為真實，則放款
      予之，不但因其債信優良無庸承受倒債風險，又可坐享高
      達月息200 分至500 分之鉅額利息，賺取高額暴利，可謂
      地下放款業者欲爭取之優質客戶，惟證人程雅慧竟於前揭
      庭訊述稱，擔心會因被告甲○○不接電話，借不到錢去購
      買毒品，所以很急云云，實與情理不合，亦顯為迴護被告
      甲○○、黃薰之詞，不足採為有利被告甲○○、黃薰
      之認定。
（六）關於被告甲○○有於前開事實欄第一項(三)所述時地、數量
      、價格，販賣第一級毒品海洛因予乙○○；及於該項(四)所
      列時地、數量、價格，與被告黃薰共同販賣第一級毒品
      予乙○○等犯行，業據證人乙○○於96年5 月24日警詢指
      認被告甲○○、黃薰後（見偵一卷第144 至145 頁指認
      相片）陳稱：因向甲○○、黃薰購買海洛因而認識其等
      2 人，都是用撥打甲○○手機的方式來聯絡購買毒品，大
      部分是甲○○帶毒品來賣，黃薰帶毒品來賣只有1 、2
      次，每次都是現金交易，96年4 月12日14時49分我以00-0
      000000號電話撥打甲○○持用之0000000000號電話，通話
      內容中我說「要用半」、甲○○回答「5 百嗎」是代表要
      向甲○○買500 元的海洛因；又同年月15日8 時14分我以
      前揭電話撥打甲○○持用之上開行動電話，是甲○○女友
      黃薰接聽，我說「要半」、黃薰答稱「你過來加油站
      這邊」，是代表要購買500 元海洛因，及黃薰約我在蚵
      仔寮漁港加油站交易等語（見偵一卷141 至143 頁）；乙
      ○○於同日偵查中具結後復一致陳稱：向甲○○買海洛因
      都是以00-0000000號家用電話撥打甲○○0000000000號手
      機聯絡，96年4 月12日14時49分該通電話向甲○○說「要
      用半」是指要用500 元的毒品，96年4 月15日撥打甲○○
      電話，是由甲○○女友黃薰接聽，據黃薰說甲○○在
      睡覺，因此就向黃薰陳說要購買500 元海洛因，黃薰
      乃與我約定以蚵仔寮漁港的加油站為交易毒品地點等語（
      見偵一卷第147 至150 頁）；及乙○○於原審97年6 月11
      日審理中證稱：家裡的電話號碼是00-0000000號，當庭所
      提示該支室內電話於96年4 月12日14時49分之通訊監察譯
      文中，「輝仔」指我，「大仔」指甲○○，「用半」是指
      500 元的海洛因，通完電話後是甲○○親自出來當面交付
      海洛因，及收取500 元之價金，而在96年4 月15日8 時14
      分該通通聯之後，甲○○也有到加油站交海洛因給我，及
      收取500 元，96年4 月15日會打該通電話，也是為了買海
      洛因等語在卷（見原審卷一第247 至248 頁、第250 至25
      1 頁）；且有手機譯文卷第62頁所附之00-0000000號電話
      與0000000000號電話於96年4 月12日14時49分，及手機譯
      文卷第64頁所附之00-0000000號電話與0000000000號電話
      於96年4 月15日8 時14分之通訊監察譯文內容可憑，且互
      核一致，足認與事實相符。雖證人乙○○就被告黃薰涉
      案部分，於前開審訊改口陳稱：沒有向黃薰拿過任何的
      海洛因，只有向她借500 元，有向警察說過我沒向黃薰
      拿過任何東西（指海洛因），但警察不相信，警察的觀念
      是黃薰與甲○○在一起，所以黃薰當然也會賣毒品云
      云，但證人乙○○在無法否認前開96年4 月15日8 時14分
      監聽譯文所呈現者，為其與賣家接洽海洛因交易的通話內
      容之情形下，經檢察官質問：「這是你與何人的對話？」
      ，起先陳稱：「甲○○」；檢察官再以：「是甲○○還是
      黃薰？」質之，旋即改稱：「接電話的是女的，我不確
      定接電話的是誰。」；檢察官再問：「為什麼通訊譯文是
      寫『義女友』？」，證人乙○○即推稱：「電話是誰接聽
      的我不知道。」，參照證人乙○○同日庭訊自承，知道甲
      ○○與黃薰為男女朋友關係，至96年4 月15日當時，兩
      人還在一起（見原審卷一第249 頁、第250 頁、第251 頁
      ），前述整個詢答內容、過程，已明顯呈現證人乙○○為
      被告黃薰掩飾，其嗣後翻異亦不足採為有利被告黃薰
      之認定。
（七）又被告甲○○確實有在事實欄第一項(五)、(七)所列時地、數
      量、價格，販賣第一級海洛因予A1此情，亦分據證人A1於
      96年5 月24日警詢、偵查中先後一致陳稱：認識甲○○，
      都稱呼甲○○為「福哥」，曾於96年4 月20日9 時14分，
      以自宅室內電話撥打甲○○持用之0000000000號電話，通
      話內容中，我向甲○○說「哥，我雄仔，用一個半天的」
      ，「用一個半天的」是代表要向甲○○購買500 元之海洛
      因；又於同年月26日7 時58分，再以同一自宅室內電話撥
      打甲○○持用之同一手機號碼，我於通話內容中向甲○○
      說「軟的，半天」是指要向甲○○購買500 元海洛因，而
      甲○○說「博愛幼稚園」就是與甲○○約在博愛幼稚園交
      易海洛因的意思（見原審97年訴字第908 號卷第22頁正面
      至29頁背面）。並有手機譯文卷第92頁、第112 頁所附前
      開二通通話內容之監聽譯文可憑。經原審於98年1 月10日
      當庭播放監聽錄音帶勘驗結果，被告甲○○、證人A1均坦
      承前開通話之對話人為其等二人無誤（見原審卷二第171
      至172 頁、第174 至176 頁）。參綜上情，證人A1前開警
      詢、偵查中證述，亦足認與事實相符。雖證人A1於原審審
      理中改口陳稱：施用的海洛因都是向「矮仔」買的，會講
      是「福哥」即甲○○賣海洛因予我，是因為員警曾兆麒交
      代要我配合指證甲○○賣海洛因，如果不從會被辦共犯，
      在檢察官偵訊時也一致指證甲○○賣海洛因，也是聽從警
      察的交代，事實上甲○○沒賣海洛因予我云云。但此點已
      分據證人即前詢筆錄之詢問員警曾兆麒、紀錄員警胡軫糖
      到院所一致堅決否認。且查證人A1先後於97年12月2 日、
      98年1 月10日、98年4 月21日、98年4 月28日四度於原審
      審理中到庭作證，於97年12月2 日陳稱，是被製作96年5
      月24日警詢筆錄之二位員警恐嚇稱，如不按照他們的意思
      講，要辦我為販毒共犯，願意與該二名員警對質等語（見
      原審卷二第129 至130 頁）。經原審於98年1 月10日傳喚
      員警曾兆麒、胡軫糖到庭，令證人A1當庭指認其等2 人何
      者為不當取供員警，竟推稱：不認識威脅要辦我共犯的員
      警，也想不起來該員警的長相，在庭之胡軫糖、曾兆麒是
      否為製作我警詢筆錄的員警記不起來，所以以辦共犯相脅
      之員警是否為曾兆麒或胡軫糖其中1 人，我想不起來等語
      （見原審卷二第167 至170 頁）。經原審調取本件查獲單
      位於96年5 月份在職之全部員警姓名、相片後（見原審97
      年度訴字第908 號卷第110 至121 頁），再於98年4 月21
      日傳喚證人A1到院，令其詳閱相片指認不當取供之員警係
      屬何人，竟又一改先前陳說記憶不清、識人不明之態，改
      稱：曾兆麒就是對我不當取供之員警等語（見97年度訴字
      第908 號第132 頁）。並於98年4 月28日指證：就是在庭
      之曾兆麒要求我配合指證甲○○販毒，否則要辦我為共犯
      等語（見原審卷二第210 至220 頁）。綜觀證人A1上揭指
      認曾兆麒為不當取供之員警過程，其前後陳述不一且言詞
      閃爍，推託之情至為灼然，可信度已顯有可疑。再觀其於
      98年1 月10日，經原審會同勘驗前述通訊監察錄音帶後，
      詢其有關與被告甲○○通話中使用暗語之意涵為何，竟陳
      稱：於96年4 月20日9 時14分對話內容中，「一個半天」
      有可能是跟甲○○借500 元；另於96年4 月26日7 時58分
      與甲○○通話內容中，「軟的」、「硬的」都是指檳榔，
      「軟的」是指嫩檳榔，「硬的」是指比較粗的檳榔，「軟
      的拿半天」是指要跟甲○○借錢順便拿檳榔過來，甲○○
      有在賣檳榔，96年4 月26日7 時58分該通電話是要向甲○
      ○借錢及買檳榔，要買1 包50元的檳榔，還要向甲○○討
      粗的檳榔云云，所陳述之暗語意涵，顯與通常之人日常生
      活中之用語習慣迥異，認係臨訟編撰，不足採為有利被告
      甲○○之認定。
（八）復有相關通訊監察書、通訊監察譯文在卷足憑，並有扣案
      前述被告甲○○所有之第一級毒品海洛因，及夾鏈袋、分
      裝勺等物，與被告甲○○所有用以聯絡販賣第一級毒品海
      洛因事宜之銀色OKWAP 牌行動電話（門號0000000000號，
      含SIM 卡）、藍色G-PLUS牌行動電話（門號0000000000號
      ，含SIM 卡）各1 支扣案可資佐證。而被告甲○○經警於
      96年4 月28日採取其尿液送檢驗，就第一級毒品海洛因、
      第二級毒品甲基安非他命等項，均呈現陰性反應之情，亦
      有本件查獲單位濫用藥物尿液檢體編號與真實姓名對照表
      、高雄市立凱旋醫院濫用藥物尿液檢驗報告各1 紙在卷可
      佐（見警一卷第65頁、第91頁），顯見被告甲○○所有之
      扣案之海洛因非供其自用，所辯海洛因是要自用，不足採
      信。
（九）又按販賣毒品係政府嚴予查緝之違法行為，且第一級毒品
      海洛因可任意分裝或增減其份量，而每次買賣之價量，亦
      隨時依雙方關係之深淺、當時之資力、需求程度及對行情
      之認知等因素，機動調整，因之販賣之利得，除經被告坦
      承犯行，或帳冊價量均記載明確外，委難查得實情，是縱
      未確切查得販賣賺取之實際差價，但除別有事證，足認係
      按同一價格轉讓，確未牟利之情形外，尚難執此認非法販
      賣之事證有所不足，致知過坦承者難辭重典，飾詞否認者
      反得逞僥倖，而失情理之平；且第一級毒品海洛因之價格
      不低，取得不易，凡為販賣之不法行為者，苟無利可圖，
      應無甘冒持有毒品遭查獲之極大風險，從事此買賣工作，
      是其販入之價格必較售出之價格低廉，而有從中賺取買賣
      差價牟利之意圖及事實，應屬符合論理法則而不違背社會
      通常經驗之合理判斷，應認被告有營利行為。
    綜上所述因除証人梁勝利、程雅慧、乙○○、A1先前之陳述
    購買海洛因外，並有監聽時間及內容資料可資比對，認為與
    前開証人所述販毒情節相符，已如前述，足証被告甲○○、
    黃薰確有分別如附表一及附表二之販賣海洛因情事，事證
    明確，被告甲○○、黃薰所辯係卸責之詞，不足採信，其
    等犯行均已堪認定。
二、被告楊荃傑施用第一級毒品海洛因部分：上揭施用毒品海洛
    因之事實，業据被告楊荃傑於警詢、偵查、原審及本院審理
    中坦承不諱，又經警於96年4 月28日採取被告楊荃傑尿液送
    檢驗結果，其尿液呈現嗎啡陽性反應之情，並有濫用藥物尿
    液檢體編號與真實姓名對照表、高雄市立凱旋醫院濫用藥物
    尿液檢驗報告各1 紙在卷可稽，可認其此部分之自白核與事
    實相符，其施用第一級毒品海洛因犯行，可以認定。又被告
    楊筌傑前曾於90年間因施用毒品案件，經台灣高雄地方法院
    以90年度毒聲字第2275號裁定送觀察、勒戒後，認有繼續施
    用毒品之傾向，由同院以90年度毒聲字第3464號裁定令入戒
    治處所施以強制戒治，又經同院以90年度毒聲字第6299號裁
    定停止戒治，所餘戒治期間付保護管束，並於92年1 月10日
    保護管束期滿，強制戒治執行完畢，由臺灣高雄地方法院檢
    察署檢察官以92年度戒毒偵字第119 號為不起訴處分確定等
    情，亦有卷附臺灣高雄法院被告前案紀錄表可考。其受強制
    戒治執行完畢後，5 年以內，再犯本件施用第一級毒品犯行
    ，事証明確，其犯行已堪認定。
三、按毒品危害防制條例修正條文已於98年5 月20日修正公布，
    並於同年11月20日生效施行。而行為後法律有變更者，適用
    行為時之法律。又本法（刑法）總則於其他法律有刑罰或保
    安處分之規定者，亦適用之；行為後之法律有利於行為人者
    ，適用最有利於行為人之法律，刑法第11條前段、第2 條第
    1 項定有明文。修正後之毒品危害防制條例第4 條第1 項，
    法定刑已自修正前之處無期徒刑者，得併科新台幣1 千萬元
    以下罰金，提高為得併科新台幣2 千萬元以下罰金，自以修
    正前之規定，對於被告甲○○、黃薰較為有利，故應適用
    修正前之規定。又按海洛因係毒品危害防制條第2 條第2項
    所列管之第一級毒品，不得非法販賣。被告甲○○單獨或與
    被告黃薰共同販賣第一級毒品海洛因梁勝利、乙○○、程
    雅慧、A1等人之行為，核其2 人所為，此部分均係犯修正前
    毒品危害防制條例第4 條第1 項之販賣第一級毒品罪。被告
    2 人販賣第一級毒品前後單獨或共同持有第一級毒品之低度
    行為，應為販賣之高度行為所吸收，不另論罪。被告甲○○
    、黃薰就事實欄第一項(四)、(六)所示之販賣第一級毒品犯行
    ，互有犯意聯絡及行為分擔，均應論以共同正犯。被告甲○
    ○、黃薰前開多次所為，均犯意各別、罪名互殊，應均予
    以分論併罰。被告楊荃傑施用毒品所為，此部分核係犯毒品
    危害防制條例第10條第1 項之施用第一級毒品罪。被告楊荃
    傑於90年間，曾犯竊盜案件，經臺灣屏東地方法院以90年度
    易字第779 號判處有期徒刑8 月確定，於92年9 月26日縮短
    刑期執行完畢，有臺灣高等法院被告前案紀錄表在卷可稽，
    其於上開有期徒刑執行完畢後5 年內，再故意犯本件最重本
    刑為有期徒刑以上之罪，為累犯，應依刑法第47條第1 項之
    規定加重其刑。被告甲○○販賣海洛因之對象及次數非多，
    販賣海洛因金額僅分別為5 百元、1 千元、2 千元，金額非
    高，又被告黃薰僅參與販賣海洛因2 次，或僅係出面為出
    賣毒品之甲○○送交毒品給買方程雅慧，或係於買方乙○○
    撥打電話欲向甲○○購買毒品，適值甲○○睡覺，乃代為為
    接聽電話，由其代為約定交易地點，依其等犯罪情節，若均
    處以法定本刑死刑或無期徒刑，尚嫌過重，有情輕法重情形
    ，其等販賣第一級毒品海洛因部分，爰均依刑法第59條規定
    減輕其刑。
四、原審就被告甲○○、黃薰販賣海洛因部分予以論科，固非
    無見，惟查：（一）被告甲○○販賣第一級毒品海洛因之對
    象及次數非多，販賣海洛因金額僅分別才5 百元、1 千元、
    2 千元，金額非高，就所犯七罪若各處以法定本刑死刑或無
    期徒刑，尚嫌過重，有情輕法重之情形，原審此部分未依刑
    法第59條規定減輕其刑，而量處無期徒刑，尚有未洽。（二
    ）被告黃薰參與販賣海洛因2 次，1 次僅係出面為出賣毒
    品之甲○○送交毒品給買方程雅慧，另1 次係於買方乙○○
    撥打電話欲向甲○○購買毒品，適值甲○○睡覺，乃代為接
    聽電話，約定交易地點，其犯罪情節較輕，原審各量處有期
    徒刑16年、16年，並定執行刑為有期徒刑20年，亦嫌過重。
    被告甲○○、黃薰2 人上訴否認販賣毒品海洛因，雖均無
    理由，惟原判決此部分既有可議，原判決此部分暨定執行刑
    部分自應予撤銷改判。審酌被告甲○○明知毒品對於他人之
    危害甚大，竟仍為圖取其中私利，而販賣毒品海洛因，其行
    為危害社會秩序及國人身體健康至鉅，欠缺守法觀念，其所
    販賣海洛因之數量非多，金額不高，被告黃薰參與販賣海
    洛因2 次，1 次僅係出面為出賣毒品之甲○○送交毒品給買
    方程雅慧，另1 次係於買方乙○○撥打電話欲向甲○○購買
    毒品，適值甲○○睡覺，乃代為接聽電話，約定交易地點，
    其犯罪情節輕微，其等犯後均飾詞狡辯態度不佳，及其等犯
    罪動機、手段、所生危害等一切情狀，爰分別量處如附表一
    、二所示之刑，並定其應執行刑為被告甲○○有期徒刑22年
    ，被告黃薰有期徒刑16年。扣案之第一級毒品海洛因20包
    （其中1 包淨重3.17公克，純質淨重約0.02公克；另19包合
    計淨重6.31公克、純質淨重1.71公克），均係本案查獲為毒
    品危害防制條例第2 條所管制之第一級毒品，且為被告甲○
    ○犯如事實欄第一項(七)所示販賣第一級毒品犯行所剩餘，而
    各該包裝袋殘留之第一級毒品海洛因因無從完全析離，故不
    問屬犯人與否，併應依毒品危害防制條例第18條第1 項前段
    之規定，於事實欄第一項(七)所示該次犯行罪刑項下，宣告沒
    收銷燬之。扣案之分裝勺3 支，及分別於車號XB-5672 號自
    用小客車左側車門夾板內、高雄市前鎮區○○○路219 巷17
    弄26號住宅內等處查獲之夾鏈袋各1 批，均係被告甲○○所
    有供分裝毒品販賣所用，均應依毒品危害防制條例第19條第
    1 項規定，於被告甲○○所犯如事實欄第一項(一)、(二)、(三)、
    (五)、(七)所示犯行罪刑項下，及被告甲○○、黃薰所共同犯
    如事實欄第一項(四)、(六)所示犯行罪刑項下，宣告沒收之。又
    銀色OKWAP 牌行動電話1 支（門號0000000000號，含SIM 卡
    ）、藍色G-PLUS牌行動電話1 支（門號0000000000號，含SI
    M 卡），分別係被告甲○○所有用以聯繫如事實欄第一項(一)
    、(二)、(三)、(四)、(六)所示，如事實欄第一項(五)、(七)所示各次販
    賣事宜之用，應均依同條例第19條第1 項規定，分別於被告
    甲○○所單獨犯之事實欄第一項(五)所示、被告甲○○、黃
    薰所共同犯事實欄第一項(七)所示之販賣第一級毒品犯行罪刑
    項下宣告沒收之。再按供販賣毒品所用或因販賣毒品所得之
    財物，依毒品危害防制條例第19條第1 項規定，均應沒收之
    ，如全部或一部不能沒收時，追徵其價額或以其財產抵償之
    ，乃刑法第38條第1 項第2 款、第3 款及第3 項職權沒收主
    義之特別規定，係採義務沒收主義，用以徹底杜絕行為人貪
    取暴利之誘因、工具與結果，故因販賣毒品罪所取得之一切
    對價，自不能與一般正常之營利事業僅計算其營利所得之情
    形，相提並論，不問其原屬供販賣所用之成本或因此所得之
    利潤，亦不以當場扣押者為限，本此特別規定，應概予沒收
    ，始符對毒害國民身心健康行徑，嚴加懲戒之立法意旨（最
    高法院96年度台上字第3247號判決意旨參照）。依前開認定
    之事實，被告甲○○單獨所為如事實欄第一項(一)、(二)、(三)、
    (五)、(七)所示各次之販賣第一級毒品予梁勝利、程雅慧、乙○
    ○、A1等人各1 次，所得之毒品對價共4500元，為被告甲○
    ○犯販賣第一級毒品罪所得之財物，雖未扣案，仍應依毒品
    危害防制條例第19條第1 項規定，於各該次犯行罪刑項下宣
    告沒收，如全部或一部不能沒收時，應以被告甲○○之財產
    抵償之。至被告甲○○、黃薰共同所為，如事實欄第一項
    (四)、(六)所示販賣海洛因予乙○○、程雅慧各1 次，而自乙○
    ○、程雅慧處取得之毒品對價各500 元、2000元，為被告甲
    ○○、黃薰共同犯前揭2 次販賣第一級毒品犯行所得之財
    物，雖未扣案，亦仍應依毒品危害防制條例第19條第1 項規
    定，於其等共犯之犯行罪刑項下宣告連帶沒收之，如全部或
    一部不能沒收時，應以其等2 人財產連帶抵償之。另扣案之
    現金2 萬元，雖為被告黃薰所有，惟被告黃薰於法院審
    理中供稱該現金是要給付他人之檳榔貨款，且無積極證據足
    以證明與被告甲○○、黃薰本件所涉販賣第一級毒品犯行
    有何關聯，故不予宣告沒收。至於車號XB-5672 號車上扣得
    之被告甲○○所有未含法定毒品成分之不明粉末1 包、銀色
    G-PLUS牌行動電話1 支（門號0000000000號，含SIM 卡）、
    銀色SANYO 牌行動電話1 支（不含SIM 卡）、黑色NOKIA 牌
    行動電話1 支（不含SIM 卡）、被告黃薰所有記事本1 本
    ，扣案之黃薰所有Panasonic 牌行動電話1 支（門號0000
    000000號，含SIM 卡）等物，雖分屬被告甲○○、黃薰所
    有，有如前述，但均與被告甲○○、黃薰本件所犯販賣第
    一級毒品犯行無關，自不予宣告沒收。另於高雄市前鎮區○
    ○○路219 巷17弄26號住宅內扣得之不明粉末11包（未含法
    定毒品成分）、不明粉末2 罐（不含法定毒品成分）、第二
    級毒品甲基安非他命2 包（驗前淨重：1.423 公克、0.096
    公克；驗後淨重：1.421 公克、0.094 公克）、非管制藥品
    普卡因2 包（驗前淨重：10.313公克、13.685公克；驗後淨
    重：10.31 公克、13.682公克）、殘渣袋1 批、注射針筒24
    支、分裝器10支等物，遍查全卷並無該等物品屬於被告甲○
    ○、黃薰所有之事證，亦無證據證明該等物品與被告甲○
    ○、黃薰本件所犯販賣第一級毒品犯行有關，自無從為沒
    收之宣告，均附此敘明。
五、原審就被告楊荃傑施用毒品部分，適用毒品危害防制條例第
    10條第1 項、第18條第1 項前段，刑法第47條第1 項規定，
    並審酌被告楊荃傑前因犯毒品危害防制條例案件經觀察勒戒
    、強制戒治完畢後，仍未能徹底戒絕毒品，再犯本件施用毒
    品罪，顯見其無戒毒悔改之意，惟念其犯後坦承犯行，其施
    用毒品乃自戕一己之身體健康，尚未對他人造成危害等一切
    情狀，量處有期徒刑1 年。經核原判決此部分認事用法並無
    不合，量刑亦屬適當，被告楊荃傑上指摘原判決此部分量刑
    過重，為無理由，此部分應予駁回。
乙、無罪部分：
一、公訴及追加起訴意旨另以：被告甲○○與其小弟即被告楊筌
    傑2 人，基於販賣第一級毒品海洛因之犯意聯絡，由被告甲
    ○○以其所有之0000000000號手機；被告楊筌傑則以門號00
    00000000號之手機為聯繫工具，分別或共同有如下犯行：
    (1)被告甲○○於96年1 月7 日夜間6 時40分許，以其000000
      0000號手機與楊志文所使用之0000000000號手機聯繫後，
      在高雄縣梓官鄉赤崁村之直田超商旁，販賣1000元之海洛
      因毒品予楊志文。
    (2)楊志文另於96年2 月3 日夜間7 時24分許，以其00-00000
      00之電話與被告楊筌傑聯繫後，被告楊筌傑即在高雄縣梓
      官鄉某不詳處所販賣1000元之海洛因毒品與楊志文。
    (3)被告甲○○另於96年1 月20日下午6 時56分許，以上開00
      00000000號手機與劉有居聯繫後，隨即透過被告楊筌傑在
      高雄縣梓官鄉之大舍甲加油站附近路邊販賣500 元之海洛
      因毒品予劉有居。
    (4)被告楊筌傑另於96年1 月22日下午5 時32分許，以其前開
      0000000000號手機與林耀文所使用之00-0000000號電話聯
      繫後，相約於不詳地點，販賣500 元之海洛因毒品予林耀
      文。
    (5)被告楊荃傑復於同年月23日中午12時6 分許，以同一方式
      與林耀文聯繫後，在不詳處所，販賣1000元之海洛因毒品
      予林耀文。
    (6)被告楊荃傑再於96年3 月19日下午3 時29分許，以其上開
      手機與林淑惠所使用之0000000000號手機聯繫後，與之約
      定於梓官鄉大舍某超商前，販賣5 百元之海洛因毒品予林
      淑惠。
    (7)被告甲○○復分別於96年4 月20日15時58分許、同年
      月22日某時、同年月23日9 時許，先以持用之00000000
      00號電話與買方A1聯絡後，再於前開時點、在不詳地點，
      出售價值500 元之海洛因予A1各1 次，總計3 次（見原審
      97年度訴字第908 號卷第17至19頁所附臺灣高雄地方法院
      檢察署檢察官補正資料）。
    因認被告甲○○、楊荃傑此部分所為，亦涉有毒品危害防制
    條例第4 條第1 項之販賣第一級毒品罪嫌。
二、公訴人認被告甲○○、楊荃傑此部分涉有毒品危害防制條例
    第4 條第1 項販賣第一級毒品罪嫌，無非以證人楊志文、劉
    有居、林耀文、林淑惠、A1之證述，及有相關通訊監察譯文
    可稽，為其論據。
三、訊據被告甲○○、楊荃傑均堅決否認有此部分販賣第一級毒
    品犯行，均辯稱：未販賣毒品海洛因等語。經查：
（一）關於被告楊荃傑被訴販賣第一級毒品海洛因予林淑惠犯行
      ，檢察官認被告楊荃傑持用之0000000000號電話，與林淑
      惠使用之0000000000號電話，於96年3 月19日15時29分許
      曾通聯，有通訊監察譯文為憑，惟經原審於98年1 月10日
      當庭播放該通訊監察錄音帶結果，已據被告甲○○當庭自
      承其為在該通電話中與林淑惠對話之人在卷（見原審卷二
      第92頁），檢察官此處所指，已有誤會。
（二）證人即共同被告楊荃傑於96年5 月2 日警詢，更明確指稱
      ：據我所知楊志文、林耀文、劉有居之妻林淑惠，都是幫
      甲○○販賣毒品的人，我會知道，是因為我有幫甲○○拿
      毒品給林耀文、楊志文、林淑惠去販賣，而他們的賣毒所
      得，林耀文、楊志文有時會直接交給甲○○，有時甲○○
      會打電話給他們，叫他們將賣毒所得交予我轉交給甲○○
      ，關於甲○○持用之0000000000號電話與我持用之000000
      0000號電話通話內容中，提到的「十會」，是指10 包500
      元的海洛因，「一份資料」、「一泡」，都是指500 元的
      海洛因（見警一卷第27至29頁）等語在卷。而證人楊志文
      、劉有居、林耀文、林淑惠等人於警詢及偵查中，經提示
      其等與被告甲○○、楊荃傑間相關通訊監察譯文，就譯文
      所呈現通話雙方使用之「二支」、「一個」、「一會」「
      一泡」、「十會」等暗語之含意加以詢問，證人楊志文係
      證稱：「二支」代表1000元之海洛因、「一支」代表500
      元之海洛因（見偵一卷第58頁正面至第60頁背面所附楊志
      文警詢筆錄）；證人劉有居則陳稱：「一支」是500 元或
      1000元量的海洛因、「一泡」是一點點只能止毒癮的量（
      見偵二卷第第27至29頁所附劉有居偵訊筆錄）；證人林耀
      文係稱：「二支」是代表1000元海洛因、「一個」是500
      元海洛因、「十會」指5000元海洛因（見偵一卷第20至24
      頁、第28至30頁所附林耀文警詢、偵訊筆錄）；證人林淑
      惠則證稱：「一會」是500 元海洛因等語（見偵一卷第47
      至51頁林淑惠警詢筆錄）。綜合證人楊荃傑、楊志文、劉
      有居、林耀文、林淑惠等人前開陳述內容，所謂「會」、
      「泡」、「個」、「支」均代表海洛因之基本計價單位，
      每1 單位海洛因，價值為500 元之情，應可以認定。
（三）再據上述得知之暗語意義，將檢察官謂為被告甲○○、楊
      荃傑與買方楊志文、劉有居、林耀文、林淑惠間，用以聯
      繫販賣毒品海洛因事宜之通話內容的通訊監察譯文內容，
      及其他有關通訊監察譯文內容含意說明如下：
    1.發話方A ：甲○○0000000000
      受話方B ：楊志文0000000000
      通話時間：96年1 月7 日18時40分
      通話內容：
        A：喂，黑仔。
        B：對。
        A：你一樣拿二支過去，超商那邊。
        B：好。
        A：你跟他拿400。
        B：好。
        A：拿二支過去。
        （見手機譯文卷第3頁）
    依本通譯文內容顯示者，應係被告甲○○囑咐綽號「黑仔」
    之楊志文代送「二支」數量之海洛因至某超商予某人，並告
    知要向該人收取之價金為400 元，而非檢察官所指被告甲○
    ○出售價值1000元之海洛因予楊志文。
    2.發話方B ：楊志文00-0000000
      受話方A ：楊筌傑0000000000
      通話時間：96年2 月3 日19時24分
      通話內容：
        B：你過來五百戶後面，順便錢拿給老闆。
        A：對，一仟。
        B：你過來一千四百五。
        A：好。
        （見手機譯文卷第137頁）
    依本通譯文內容顯示者，應係楊志文叫被告楊荃傑前去號稱
    「五百戶」之處所與伊會面，順便拿錢轉交予被稱之為「老
    闆」之人。關於金額部分，被告楊荃傑原認為1000元，但楊
    志文告知被告楊荃傑為1450元等情，並非檢察官所指被告楊
    荃傑出售價值1000元之海洛因予楊志文。
    3.發話方B ：劉有居0000000000
      受話方A ：甲○○0000000000
      通話時間：96年1 月20日18時56分
      通話內容：
        A：喂。
        B：大仔你可以拿一個給我嗎。
        A：這樣。
        B：我這剩下三千的東西。
        A：我叫黑仔拿過去。
        B：謝謝。
        （見手機譯文卷第10頁）
    依本通譯文內容顯示者，係劉有居請被伊稱呼為「大仔」之
    被告甲○○再交「一個」單位之海洛因，被告甲○○則允諾
    並告知將叫綽號「黑仔」之人執往交付。依劉有居於通話中
    所述，尚有價值3000元之海洛因等語，則此通通話是否如檢
    察官所指，係被告甲○○出售價值500 元之海洛因予劉有居
    ，實有可疑。再對照下述被告甲○○與劉有居間另兩通通話
    內容譯文如下：
      (1)發話方B：劉有居0000000000
        受話方A：甲○○0000000000
        通話時間：96年1月24日12時31分
        通話內容：
        A：喂。
        B：大仔過來收錢。
        A：好，我過去講。
        B：你要叫他過來還是你過來。
        A：我看怎樣我會打給你。
        B：好。
        （手機譯文卷第10頁）
        此通通話應係劉有居請被告甲○○向伊收取某種款項，
        並徵詢被告甲○○是要親自收取，抑或委託劉有居亦認
        識之某人過去收款。
      (2)發話方A ：甲○○0000000000
        受話方B ：劉有居0000000000
        通話時間：96年1 月25日23時43分
        通話內容：
        B：喂。
        A：你利息收多少。
        B：我現在五百而已，今天生意不好。
        A：明天用一下，我可能要用到錢。
        B：好。
        （手機譯文第11頁）
        此通通話係被告甲○○詢問劉有居代稱「利息」之某種
        款項收到多少，劉有居覆稱因該日生意不好，只有500
        元，而被告甲○○告知因為伊需要用錢，要劉有居在通
        話翌日準備一下。
    4.發話方B ：林耀文00-0000000
      受話方A ：楊筌傑0000000000
      通話時間：96年1月22日17時32分
      通話內容：
        A：喂。
        B：我耀文，用五百。
        A：我現在在工作，等一下。
        （手機譯文第122頁）
    依本通譯文內容顯示者，係林耀文要被告楊荃傑拿500 元之
    海洛因予之。
        發話方B：林耀文00-0000000
        受話方A：楊筌傑0000000000
        通話時間：96年1 月23日12時6 分
        通話內容：
        A：喂。
        B：二支。
        A：你騎過頂埔橋彎過來。
        B：好。
        （手機譯文第122至123頁）
    本譯文顯示者為，林耀文要被告楊荃傑送「二支」數量之海
    洛因至彎過「頂埔橋」之某處予之。但再參照下述被告楊荃
    傑與林耀文間另兩通通話內容譯文如下：
      (1)發話方A：楊筌傑0000000000
        受話方B ：林耀文0000000000
        通話時間：96年2月2日 17時23分
        通話內容：
        B：喂。
        A：兄仔，你拿一會去廟後面。
        B：好。
        （手機譯文第134頁）
        所呈現之通話內容為，被告楊荃傑要林耀文送「一會」
        之海洛因至某間廟後面。則林耀文前開要求被告楊荃傑
        送500 元、「二支」數量之海洛因予之，究係如檢察官
        所指，是林耀文前後向被告楊荃傑購買價值分別為500
        元、1000元之海洛因，抑或另有緣故，實有可疑。復參
        以：
      (2)發話方A：楊筌傑0000000000
        受話方B：林耀文0000000000
        通話時間：96年2 月2 日19時41分
        通話內容：
        B：喂。
        A ：老闆叫我問你那邊多少。
        B：錢嗎。
        A：對。
        B：三千多。
        A：你那邊剩幾會。
        B：剩三。
        A：剩三會。
        B：對。
        A：這樣也要補。
        B：看你們怎樣。
        A：我先過去跟你拿現金，再補給你。
        B：你是怕錢被我花掉嗎。
        A：是老闆叫我拿的，耀文兄你也不要這樣想。
        B：你要過來拿還是建榮仔。
        A：他叫我過去拿。
        （手機譯文卷第135頁）
        依本通譯文呈現之被告楊荃傑、林耀文間之通話內容可
        知，被告楊荃傑、林耀文均稱原名曾建榮之被告甲○○
        （參見原審卷附臺灣高等法院被告甲○○前案紀錄表）
        為「老闆」，被告楊荃傑於該次通話中告知林耀文，伊
        受被告甲○○之命詢問林耀文，林耀文處尚有多少錢、
        剩多少數量之海洛因，經林耀文告知剩「三會」數量海
        洛因後，被告楊荃傑告知林耀文，被告甲○○要被告楊
        荃傑過去向林耀文拿現金，之後再補海洛因給林耀文。
    5.發話方A ：楊筌傑持用之0000000000（但已據被告甲○○
      自承發話方A 實際上為伊）
      受話方B ：林淑惠0000000000
      通話時間：96年3 月19日15時29分通話內容：（均台語對
      話）
      B ：喂。
      A：妹仔嗎？
      B：對。
      A：麻煩妳拿一會過去大舍甲4號那個超商那裡。
      B：查某人嗎？
      A：對、對、對。
      B：好，她現在在哪裡？
      A：她現在在等了。
      B：好。
      A：好。
      （見原審卷二第92頁審判筆錄）
    依本通譯文內容顯示者，係被告甲○○請被伊稱為「妹仔」
    之林淑惠拿「一會」數量之海洛因至大舍甲4 號附近之某超
    商，交付與某女子，並非如檢察官所指，係被告楊荃傑出售
    價值500 元之海洛因予林淑惠。
（四）綜合上述監聽譯文所呈現之對話內容意義，檢察官指為被
      告甲○○、楊荃傑用以跟買方楊志文、劉有居、林淑惠、
      林耀文間，聯繫販買毒品數量、地點之通話內容，應是交
      待內容、補貨及收款等之內部關係，而非通話雙方之販賣
      關係，均不足以證明被告甲○○、楊荃傑有此部分之販賣
      海洛因犯行。雖證人楊志文、林耀文、林淑惠於警詢、偵
      查；證人劉有居於警詢，均指稱各該通話內容目的是要向
      與其等通話之被告甲○○、楊荃傑聯繫購買毒品，惟與各
      該通話內容所呈現者多有齟齬，應以被告楊荃傑上揭於96
      年5 月2 日警詢所述為可採，即被告甲○○楊荃傑，與楊
      志文、劉有居、林耀文、林淑惠等人，係基於不同之角色
      分工，有共同販賣第一級毒品海洛因之嫌。其等涉嫌之分
      工方式為，被告甲○○提供用以販賣第一級毒品海洛因，
      與不詳之買方洽妥交易之數量、價格、地點後，交由被告
      楊荃傑，及楊志文、劉有居、林耀文、林淑惠等人送交買
      方，並收取價金，再交給被告甲○○。故公訴意旨此部分
      指稱被告甲○○、楊荃傑單獨或共同販賣第一級毒品海洛
      因予楊志文、劉有居、林耀文、林淑惠犯行部分，乃屬無
      據，就此部分對於被告甲○○、楊荃傑仍不能為有販賣海
      洛因之確切認定。至與前開通話內容有關之被告甲○○、
      楊荃傑，及共犯楊志文、劉有居、林耀文、林淑惠等人，
      所共同涉嫌之販賣第一級毒品海洛因予不詳之人之犯行，
      因未經檢察官查明各該具體之時間、地點、對象及販賣情
      節，且均未據檢察官起訴，自非法院所得審認，其等是否
      確為販賣海洛因，應由檢察官另行依法處理。又證人楊志
      文、劉有居、林耀文、林淑惠、歐靜茂、康明論於原審審
      理中，雖附和證稱被告甲○○係經營俗稱「日仔會」之放
      款業務，被告楊荃傑是幫忙被告甲○○收、付會錢等語，
      惟就「一會」、「一支」係指何意，本金、利息之說法為
      何，其等說法顯相歧異。證人楊志文係陳：「一支」、「
      二支」都是指利息錢，一支是1000元的利息，後有改稱一
      支是500 元，有時候利息隨便收等語。證人劉有居則述：
      「一個」是指會錢，是拿「一會」的錢，「東西」也是指
      「會錢」，一會多少錢不一定，1 千元到5 千元都有，96
      年1 月20日該次通話所稱之「一會」是2 千元或3 千元等
      語。證人林耀文係稱：「500 」、「二支」都是指利息錢
      ，「一支」是利息500 元。證人林淑惠卻稱：「甜的」是
      指利息，「半會」指5000元，是向甲○○借的錢即「本金
      」（亦即「會」指本金，「一會」1 萬元）等語。證人歐
      靜茂則證稱：向甲○○借錢是說「一會」、「二會」，要
      還時說「一支」、「二支」，「一會」是1 萬元，我平常
      不需要借1 萬元這麼多，就向甲○○說拿「幾支」來借，
      「一支」是1 千元（「會」、「支」均為本金代稱，不過
      代表金額為1 萬元或1 千元之差而已）等語。依證人康明
      論之說法，「會」又專指「本金」、「支」又專指「利息
      」，「一會」是1 萬元、「一支」是1 千元，借款金額不
      到1 萬元時，就直接說金額，借2 千元直接說2 千元，借
      3 千元直接說3 千元。倘被告甲○○所辯為真，因經營俗
      稱「日仔會」之重利放款業務，為規避執法機關之查緝、
      追訴，乃於通話中使用暗語掩人耳目，實難想像用以代稱
      「本金」、「利息」，及相關計數單位意涵會如證人楊志
      文、劉有居、林耀文、林淑惠、歐靜茂、康明論前開所述
      ，如此歧異、紊亂，故證人楊志文、林耀文、劉有居、林
      淑惠、歐靜茂、康明論上開證述，顯為附從迴護被告甲○
      ○、楊荃傑之詞，均不值採信，均附此敘明。
四、至追加起訴意旨所指上揭被告甲○○3 次販賣第一級毒品海
    洛因予A1之犯行部分，遍查全卷所附證人A1於警詢、偵查中
    所為證述，均未據其陳述有於該等時點向被告甲○○購買第
    一級毒品海洛因之情。觀諸上開補正資料，檢察官指稱被告
    甲○○犯有此部分犯行，係以下述被告甲○○與證人A1之通
    訊監察譯文呈現之通話內容為其唯一論據，茲據本院98年1
    月10日勘驗監聽錄音帶內容結果，對於補正資料所引，用以
    佐認被告甲○○犯行之通訊內容說明如下：
  (一)96年4 月20日15時58分58秒監聽內容（0000000000與000000
    000 ）（對話雙方以A 男、B 男代表，據被告甲○○、證人
    A1自承，A 男為被告甲○○、B 男為證人A1）B 男：福哥（
    國語）。
    A 男：好，你說。
    B 男：我雄仔啦。
    A 男：厚厚。
    B 男：啊，來「半天」(台語)。
    A 男：那個炸彈王你知道嗎。
    B 男：啥？(台語)。
    A 男：炸彈王。
    B 男：炸彈王。
    A 男：對，炸彈王。
    B 男：我不知道吶。
    A 男：我等一下再打給你。
  (二)96年4 月23日8 時20分55秒監聽內容（0000000000與000000
    000 ）（對話雙方以A 男、B 男代表，據被告甲○○、證人
    A1自承，A 男為被告甲○○、B 男為證人A1）
    A男：嘿。
    B男：嘿，福哥（國語），雄仔啦。
    A男：啊一樣(台語)。
    B男：啥?(台語)。
    A男：在昨天那邊(台語)。
    B男：啊，那個大的.....(語意不清，台語)。
    A男：喔。
    B男：啊，我那個，我九點多到，我要螃蟹賣完才有喔。
    A男：沒關係啊(台語)。
    B男：沒關係嗎(台語)。
    A男：對對對(台語)。
    B男：啊，那這樣我馬上就過去。
    A男：好(台語)。
  細繹前述96年4 月20日15時58分58秒、96年4 月23日8 時20分
  55秒之監聽內容，均不足據以認定被告甲○○與A1就交易海洛
  因之數量、地點已經達成共識，進而如追加起訴意旨所指，分
  別於96年4 月20日15時58分許、同年月22日某時、同年月23日
  9 時許，在約定之不詳地點，由被告甲○○出售價值500 元之
  海洛因予A1各1 次之事實。而依補正資料意旨，檢察官除以前
  開2 次通訊監察譯文內容，推論被告甲○○有於通訊後之96年
  4 月20日15時58分許、同年月23日9 時許，在約定之不詳地點
  ，出售價值500 元之海洛因予A1各1 次，甚而依被告甲○○、
  證人A1於96年4 月23日8 時20分之通話內容中，被告甲○○曾
  述「一樣」、「在昨天那邊」等語句，因其語意尚非明確，尚
  難據以推論被告甲○○曾於96年4 月22日某時，在不詳地點出
  售500 元海洛因予A1，此外復查無其他確切証据証明被告甲○
  ○有此部分販賣海洛因情事，此部分犯罪即屬不能証明。
五、原審以不能証明被告甲○○、楊荃傑此部分犯罪，此部分依
    法諭知無罪，核無不合，檢察官上訴指摘原判決此部分不當
    ，為無理由，此部分應予駁回。
據上論結，應依刑事訴訟法第368 條、第369 條第1 項前段、第
364 條、第299 條第1 項前段，修正前毒品危害防制條例第4 條
第1 項，毒品危害防制條例第10條第1 項、第18條第1 項前段、
第19條第1 項，刑法第11條前段、第2 條第1 項、第28條、第47
條第1 項、第51條、第5 款、第59條，判決如主文。
本案經檢察官林應華到庭執行職務。
中    華    民    國    98    年    12    月    15    日
                  刑事第八庭    審判長法  官   洪兆隆
                                      法  官   李政庭
                                      法  官   張盛喜
以上正本證明與原本無異。
無罪部分被告不得上訴。
有罪部分被告如不服本判決應於收受本判決後10日內向本院提出
上訴書狀，其未敘述上訴理由者，並得於提起上訴後10日內向本
院補提理由書狀（均須按他造當事人之人數附繕本）「切勿逕送
上級法院」。
中    華    民    國    98    年    12    月    15    日
                                      書記官   黃一秋
附錄本件判決論罪科刑法條：
修正前毒品危害防制條例第4條第1項
製造、運輸、販賣第一級毒品者，處死刑或無期徒刑；處無期徒
刑者，得併科新臺幣 1 千萬元以下罰金。
毒品危害防制條例第10條第1項
施用第一級毒品者，處 6月以上5 年以下有期徒刑。
附表一（被告甲○○部分）：
┌─┬─────┬─────┬─────────┐
│編│  買方    │ 犯罪事實 │    各罪主文      │
│號│          │          │                  │
├─┼─────┼─────┼─────────┤
│1 │梁勝利    │如事實欄第│甲○○販賣第一級毒│
│  │          │一項(一)所載│品，處有期徒刑拾陸│
│  │          │          │年，扣案之分裝勺參│
│  │          │          │支、夾鏈袋貳批、銀│
│  │          │          │色OKWAP 牌行動電話│
│  │          │          │壹支（門號０九三八│
│  │          │          │八九四三五三號，含│
│  │          │          │SIM 卡），均沒收。│
│  │          │          │未扣案之販賣第一級│
│  │          │          │毒品所得新臺幣壹仟│
│  │          │          │元沒收，如全部或一│
│  │          │          │部不能沒收時，以其│
│  │          │          │財產抵償之。      │
├─┼─────┼─────┼─────────┤
│2 │程雅慧    │如事實欄第│甲○○販賣第一級毒│
│  │          │一項(二)所載│品，處有期徒刑拾陸│
│  │          │          │年，扣案之分裝勺參│
│  │          │          │支、夾鏈袋貳批、銀│
│  │          │          │色OKWAP 牌行動電話│
│  │          │          │壹支（門號０九三八│
│  │          │          │八九四三五三號，含│
│  │          │          │SIM 卡），均沒收。│
│  │          │          │未扣案之販賣第一級│
│  │          │          │毒品所得新臺幣貳仟│
│  │          │          │元沒收，如全部或一│
│  │          │          │部不能沒收時，以其│
│  │          │          │財產抵償之。      │
├─┼─────┼─────┼─────────┤
│3 │乙○○    │如事實欄第│甲○○販賣第一級毒│
│  │          │一項(三)所載│品，處有期徒刑拾陸│
│  │          │          │年，扣案之分裝勺參│
│  │          │          │支、夾鏈袋貳批、銀│
│  │          │          │色OKWAP 牌行動電話│
│  │          │          │壹支（門號０九三八│
│  │          │          │八九四三五三號，含│
│  │          │          │SIM 卡），均沒收。│
│  │          │          │未扣案之販賣第一級│
│  │          │          │毒品所得新臺幣伍佰│
│  │          │          │元沒收，如全部或一│
│  │          │          │部不能沒收時，以其│
│  │          │          │財產抵償之。      │
├─┼─────┼─────┼─────────┤
│4 │乙○○    │如事實欄第│甲○○共同販賣第一│
│  │          │一項(四)所載│級毒品，處有期徒刑│
│  │          │          │拾陸年，扣案之分裝│
│  │          │          │勺參支、夾鏈袋貳批│
│  │          │          │、銀色OKWAP 牌行動│
│  │          │          │電話壹支（門號０九│
│  │          │          │00000000號│
│  │          │          │，含SIM 卡），均沒│
│  │          │          │收。未扣案之與黃│
│  │          │          │薰共同販賣第一級毒│
│  │          │          │品所得新臺幣伍佰元│
│  │          │          │連帶沒收，如全部或│
│  │          │          │一部不能沒收時，以│
│  │          │          │其與黃薰之財產連│
│  │          │          │帶抵償之。        │
├─┼─────┼─────┼─────────┤
│5 │A1        │如事實欄第│甲○○販賣第一級毒│
│  │          │一項(五)所載│品，處有期徒刑拾陸│
│  │          │          │年，扣案之分裝勺參│
│  │          │          │支、夾鏈袋貳批、藍│
│  │          │          │色G-PLUS牌行動電話│
│  │          │          │壹支（門號０九七０│
│  │          │          │０三八四三三號，含│
│  │          │          │SIM 卡），均沒收。│
│  │          │          │未扣案之販賣第一級│
│  │          │          │毒品所得新臺幣伍佰│
│  │          │          │元沒收，如全部或一│
│  │          │          │部不能沒收時，以其│
│  │          │          │財產抵償之。      │
├─┼─────┼─────┼─────────┤
│6 │程雅慧    │如事實欄第│甲○○共同販賣第一│
│  │          │一項(六)所載│級毒品，處有期徒刑│
│  │          │          │拾陸年，扣案之分裝│
│  │          │          │勺參支、夾鏈袋貳批│
│  │          │          │、銀色OKWAP 牌行動│
│  │          │          │電話壹支（門號０九│
│  │          │          │00000000號│
│  │          │          │，含SIM 卡），均沒│
│  │          │          │收。未扣案之與黃│
│  │          │          │薰共同販賣第一級毒│
│  │          │          │品所得新臺幣貳仟元│
│  │          │          │連帶沒收，如全部或│
│  │          │          │一部不能沒收時，以│
│  │          │          │其與黃薰之財產連│
│  │          │          │帶抵償之。        │
├─┼─────┼─────┼─────────┤
│7 │A1        │如事實欄第│甲○○販賣第一級毒│
│  │          │一項(七)所載│品，處有期徒刑拾陸│
│  │          │          │年，扣案之第一級毒│
│  │          │          │品海洛因貳拾包（其│
│  │          │          │中壹包淨重參點壹柒│
│  │          │          │公克、純質淨重約零│
│  │          │          │點零貳公克；另拾玖│
│  │          │          │包合計淨重陸點參壹│
│  │          │          │公克、純質淨重壹點│
│  │          │          │柒壹公克）沒收銷燬│
│  │          │          │之。扣案之分裝勺參│
│  │          │          │支、夾鏈袋貳批、藍│
│  │          │          │色G-PLUS牌行動電話│
│  │          │          │壹支（門號０九七０│
│  │          │          │０三八四三三號，含│
│  │          │          │SIM 卡），均沒收。│
│  │          │          │未扣案之販賣第一級│
│  │          │          │毒品所得新臺幣伍佰│
│  │          │          │元沒收，如全部或一│
│  │          │          │部不能沒收時，以其│
│  │          │          │財產抵償之。      │
└─┴─────┴─────┴─────────┘
附表二（被告黃薰部分）：
┌─┬─────┬─────┬─────────┐
│編│  買方    │ 犯罪事實 │    各罪主文      │
│號│          │          │                  │
├─┼─────┼─────┼─────────┤
│1 │乙○○    │如事實欄第│黃薰共同販賣第一│
│  │          │一項(四)所載│級毒品，處有期徒刑│
│  │          │          │拾伍年貳月，扣案之│
│  │          │          │分裝勺參支、夾鏈袋│
│  │          │          │貳批、銀色OKWAP 牌│
│  │          │          │行動電話壹支（門號│
│  │          │          │000000000│
│  │          │          │三號，含SIM 卡），│
│  │          │          │均沒收。未扣案之與│
│  │          │          │甲○○共同販賣第一│
│  │          │          │級毒品所得新臺幣伍│
│  │          │          │佰元連帶沒收，如全│
│  │          │          │部或一部不能沒收時│
│  │          │          │，以其與甲○○之財│
│  │          │          │產連帶抵償之。    │
├─┼─────┼─────┼─────────┤
│2 │程雅慧    │如事實欄第│黃薰共同販賣第一│
│  │          │一項(六)所載│級毒品，處有期徒刑│
│  │          │          │拾伍年貳月，扣案之│
│  │          │          │分裝勺參支、夾鏈袋│
│  │          │          │貳批、銀色OKWAP 牌│
│  │          │          │行動電話壹支（門號│
│  │          │          │000000000│
│  │          │          │三號，含SIM 卡），│
│  │          │          │均沒收。未扣案之與│
│  │          │          │甲○○共同販賣第一│
│  │          │          │級毒品所得新臺幣貳│
│  │          │          │仟元連帶沒收，如全│
│  │          │          │部或一部不能沒收時│
│  │          │          │，以其與甲○○之財│
│  │          │          │產連帶抵償之。    │
└─┴─────┴─────┴─────────┘

司法院資訊處製作；財團法人民間司法改革基金會備份。
